ACORDAO-COMPLETO-2453028

ACÓRDÃO DE RELAÇÃO

ACÓRDÃO DE RELAÇÃO 43/2021 ATA 1/2021 - PLENÁRIO

Acórdão 43/2021-TCU-Plenário
	Os ministros do Tribunal de Contas da União, reunidos em sessão de Plenário, ACORDAM, por unanimidade, com fundamento no artigo 87, § 2º, da Lei 13.303/2016; artigo 43 da Lei 8.443/92; c/c os artigos 1º, inciso XXIV; 17, inciso IV; 143, inciso III; 234, § 2º, 2ª parte; 235 e 237, todos do Regimento Interno, em conhecer da presente representação para, no mérito, considerá-la parcialmente procedente; indeferir o pedido de medida cautelar formulado pela empresa G. Ramos Transportes de Passageiros Eireli, ante a inexistência dos requisitos necessários à sua concessão;  e fazer as determinações adiante indicadas, de acordo com os pareceres emitidos nos autos. 
1. Processo TC-Processo 047.260/2020-3 (REPRESENTAÇÃO) 
	1.1. Órgão/Entidade: Furnas Centrais Elétricas S.a.
	1.2. Relator: Ministro Aroldo Cedraz
	1.3. Representante do Ministério Público: não atuou
	1.4. Unidade Técnica: Secretaria de Controle Externo de Aquisições Logísticas (Selog) .
	1.5. Representação legal: Isabela Cristina Camargo (333.435/OAB-SP) e outros, representando G.ramos Transportes de Passageiros Eireli. 
	1.6. Determinações/Recomendações/Orientações: 
	1.6.1. dar ciência à Furnas Centrais Elétricas S.A., com fundamento no art. 9º, inciso I, da Resolução - TCU 315/2020, sobre as seguintes impropriedades/falhas, identificadas no Pregão Eletrônico PE.CSAQ.A.000162.2020, para que sejam adotadas medidas internas com vistas à prevenção de outras ocorrências semelhantes:
	a) alteração do critério de julgamento do certame de "menor preço global", previsto no item 4 do termo de referência, para "menor preço por item", por meio de publicação de aviso no Portal de Compras Governamentais a poucos dias da abertura da sessão pública, o que contraria o disposto no art. 39, parágrafo único, da Lei 13.303/2016 e no item 7 do art. 38 do Regulamento de Licitações e Contratos da Eletrobras - RLCE, os quais estabelecem, em linhas gerais, que as modificações promovidas no instrumento convocatório devem ser objeto de divulgação nos mesmos termos e prazos dos atos e procedimentos originais, exceto quando a alteração não afetar a preparação das propostas; e
	b) exigência de comprovação de qualificação técnica, prevista no item 5.1.2, subitem 'a.1', do edital, demandando execução prévia de contrato com 70.000 quilômetros mensais, que corresponde a 50% da execução estimada para os quatro itens licitados, a qual contraria a jurisprudência deste Tribunal, a exemplo do Acórdão 2197/2015-TCU-Plenário, rel. Min. Benjamin Zymler, segundo o qual os requisitos de habilitação, quando o objeto estiver dividido em lotes, devem ser exigidos para cada lote individualmente, e não em relação ao total de lotes;
	1.6.2. informar à Furnas Centrais Elétricas S.A. e ao representante o teor da presente deliberação, destacando que o seu conteúdo pode ser acessado por meio do endereço eletrônico www.tcu.gov.br/acordaos; e
	1.6.3. arquivar os presentes autos, nos termos art. 169, V, do Regimento Interno deste Tribunal.

Furnas Centrais Elétricas S.a.

AROLDO CEDRAZ

Não atuou

REPRESENTAÇÃO (REPR)

Secretaria de Controle Externo de Aquisições Logísticas (Selog).